臺灣板橋地方法院刑事判決　　　　　　　94年度易字第1408號
公　訴　人　臺灣板橋地方法院檢察署檢察官
被　　　告　丁○○
　　　　　　　　　　（
上列被告因竊盜案件，經檢察官提起公訴（94年度偵字第14756
號），被告於準備程序進行中就被訴事實為有罪之陳述，經告知
簡式審判程序之旨，並聽取當事人之意見後，本院裁定由受命法
官獨任進行簡式審判程序，並判決如左：
    主  文
丁○○共同連續攜帶兇器竊盜，處有期徒刑拾月。鑰匙貳支沒收
。
    事  實
一、丁○○曾因偽造文書案件，經臺灣桃園地方法院以88年度少
    易字第6號判決判處有期徒刑7月，緩刑4年確定；復因竊盜
    案件，經臺灣桃園地方法院以94年度易字第461號判決判處
    有期徒刑6月，尚未執行完畢（均不致使本件構成累犯），
    猶不知警惕，復意圖為自己不法之所有，基於竊盜之概括犯
    意，或單獨1人，或分別與陳再發、林福助基於犯意之聯絡
    及行為之分擔，先後為以下之行為：
（一）其於民國94年8 月1 日至同年月13日受僱於戊○○、丙○○，在前開2 人共同經營位於桃園縣蘆竹鄉○○路106 號
      之3 「三星卡拉OK店」擔任服務生，戊○○並提供其桃園
      縣桃園市○○○街170 號5 樓住處予丁○○住宿。惟丁○○於94年8 月初某日，竟藉借住前開桃園縣桃園市○○○
      街170 號5 樓之便，乘戊○○外出之際，以徒手竊取戊○○所有之茶壺3 支及茶葉1 包等物。
（二）於同年8 月初某日上午某時，與具有竊盜之概括犯意聯絡
      之陳再發至前開「三星卡拉OK店」，持丙○○給予之鑰匙
      進入前開卡拉OK店，竊取店內現金新台幣（下同）2,500
      元、高粱酒2 瓶、威雀2 瓶、樣品酒5 瓶等物，陳再發則
      在外把風。
（三）丁○○離職後，仍於同年月15日上午某時，與陳再發再至
      上揭「三星卡拉OK店」，持前開丙○○先前給予之鑰匙進
      入前開卡拉OK店（無故侵入建築物部分未據告訴），竊取
      店內現金18,000元、七星香菸1 條、丙○○所有之新竹企
      銀信用卡2 張等物，陳再發亦在外把風。
（四）於同年月17日晚間某時，持前向戊○○借用車牌號碼
      9225-FV 號自用小客車（該自用小客車為黃淑貞所有，但
      平日均由其妹戊○○所管領使用）時所私下複製之鑰匙1
      支，竊取停放在桃園縣桃園市○○街、樹仁一街口之前開
      自用小客車，得手後供其代步之用。
（五）於同年月23日上午某時，與陳再發復至上揭「三星卡拉OK
      店」，持前開丙○○先前給予之鑰匙進入前開卡拉OK店（
      無故侵入建築物部分未據告訴），竊取店內現金700 元、
      手機1 支、金嗓音響主機1 台、擴大機1 台、無線麥克風
      1 支、麥克風接收器1 台、點歌鍵盤1 台、香菸15條、高
      粱酒20餘瓶、威雀5 瓶、軒尼詩VSOP2 瓶、約翰走路3 瓶
      、紅高粱5 瓶、好久不見5 瓶等物，陳再發仍在外擔任把
      風角色。
（六）於同年月28日中午某時，攜帶戊○○所有放置在車牌號碼
      9925-FV號自用小客車上客觀上足以對人之生命、身體、
      健康、安全構成威脅，具有危險性之兇器T型扳手1支，至
      桃園縣八德市○○街69巷55之1 號地下室停車場（無故侵
      入建築物部分未據告訴），以前開T 型扳手竊取乙○○所
      有車牌號碼KC-2752 號自用小客車之車牌2 面，得手後將
      前開車牌懸掛在前開其所竊得戊○○所有之車牌號碼
      9225-FV 號自用小客車上。並另持前開兇器扳手1 支，竊
      取同一地下室內甲○○所有車牌號碼2337-FP 號自用小客
      車車號2 面，得手後將之改懸在前開乙○○所有車牌號碼
      KC-2752 號自用小客車上。
（七）於同年月30日14時許，與具有竊盜犯意聯絡之林福助，攜
      帶前開戊○○所有之兇器T型扳手1支，共同在臺北縣鶯歌
      鎮○○路上，竊取己○○所有車號號碼8427-DM號自用小
      客車車牌2面，得手後再將前開車牌懸掛在前開其所竊得
      戊○○所有之車牌號碼9225-FV 號自用小客車上，以逃避
      追緝。
      嗣於94年8 月30日17時許，為警在臺北縣鶯歌鎮○○○街
      70 巷29 弄7 號前查獲丁○○駕駛前開改懸8427-DM 號車
      牌之戊○○所有之車牌號碼9225-FV 號自用小客車，始知
      上情。
二、案經臺北市政府警察局信義分局移送臺灣板橋地方法院檢察
    署檢察官偵查起訴。
    理  由
一、右揭事實，業據被告丁○○於檢察官偵訊及本院審理中均坦
    承不諱，亦據告訴人丙○○、戊○○、己○○、被害人乙○○於警詢中指述綦詳，核與共犯陳再發於警詢中供述情節相
    符。此外並有桃園縣政府警察局受理案件報案三聯單、桃園
    縣政府警察局車輛協尋證明單、車輛車牌失竊作業─查獲車
    輛認可資料、臺北市政府警察局信義分局車輛尋獲電腦輸入
    單、臺北市政府警察局信義分局車牌尋獲輸入單、臺北縣政
    府警察局車牌遺失電腦輸入單、臺北市政府警察局贓物認領
    保管單、臺北市政府警察局信義分局公務電話紀錄表、贓物
    認領保管單各乙紙、臺北市政府警察局信義分局車牌尋獲電
    腦輸入單、車輛車牌失竊作業─查獲車牌認可資料各2 紙在
    卷可稽。足徵被告自白與事實相符，本件事證明確，被告犯
    行洵堪認定。
二、核被告如事實欄一、（一）至（五）之所為係犯刑法第320
    條第1 項之竊盜罪；如事實欄一、（六）、（七）之所為係
    犯刑法第321 條第1 項第3 款之攜帶兇器竊盜罪。其就如事
    實欄一、（二）、（三）、（五）部分與陳再發具有犯意之
    聯絡及行為之分擔，就如事實欄一、（七）部分與林福助具
    有犯意之聯絡及行為之分擔，均為共同正犯。被告先後多次
    竊盜犯行，均時間緊接，基本犯罪構成要件相同，顯係基於
    概括犯意為之，為連續犯，應依刑法第56條從一重之攜帶兇
    器竊盜罪一罪論，並加重其刑。爰審酌被告年紀尚輕，竟不
    思向上，利用工作之機會乘機竊取財物，且前已有竊盜前科
    ，兼衡其犯罪之動機、目的、手段、次數、所生危害、及坦
    承犯行之犯罪後態度等一切情狀，量處如主文所示之刑。
三、被告如事實欄一、（二）、（三）、（五）所用之鑰匙1 支
    ，為被告所有供其犯前開竊盜犯行所用之物；如事實欄一、
    （四）所用之鑰匙1 支，則係被告複製後屬其所有並供其上
    開竊盜所用之物，業據被告供明在卷，雖均未扣案，然不能
    證明皆已滅失，爰皆依刑法第38條第1 項第2 款宣告沒收。
    至於被告於犯罪事實欄一、（六）、（七）所用之T 型扳手
    1 支，雖供其竊盜犯行所用之物，然為戊○○所有之物，自
    不得予以沒收，附此敘明。
據上論斷，應依刑事訴訟法第273 條之1 第1 項、第299 條第1
項前段，刑法第28條、第56條、第321 條第1 項第3 款、第38條
第1 項第2 款，判決如主文。
本案經檢察官曾文鐘到庭執行職務。
中　　華　　民　　國　　94　　年　　11　　月　　30　　日
                  刑事第十庭    法　官    張宏節
上列正本證明與原本無異。
如不服本判決，應於送達後十日內向本院提出上訴狀。
                                書記官    鄧順生
中　　華　　民　　國　　94　　年　　11　　月　　30　　日
附錄本案論罪科刑法條全文：
刑法第321條第1項第3款
中華民國刑法第321條
犯竊盜罪而有左列情形之一者，處六月以上、五年以下有期徒刑
：
一  於夜間侵入住宅或有人居住之建築物、船艦或隱匿其內而犯
    之者。
二  毀越門扇、牆垣或其他安全設備而犯之者。
三  攜帶兇器而犯之者。
四  結夥三人以上而犯之者。
五  乘火災、水災或其他災害之際而犯之者。
六  在車站或埠頭而犯之者。
前項之未遂犯罰之。
